Inventaris van het archief van de Chef Personeel van de Luchtmachtstaf en voorgangers van het Ministerie van Defensie, (1943) 1944-1948 (1975)
Nationaal Archief, Den Haag
Chef Personeel van de Luchtmachtstaf en voorgangers
Chef Personeel Luchtmachtstaf
1943-1975
merendeel 1944-1948
D55
10.20 meter; 720 inventarisnummers.
Normale geschreven, getypte en gedrukte documenten, geen bijzondere handschriften.
Nationaal Archief, Den Haag
Luchtmacht: Luchtmachtstaf / Chef Personeel
Het archief bestrijkt het brede terrein van "personeelszaken" van zowel burger- als militair personeel bij de Koninklijke Luchtmacht vanaf de laatste jaren van de Tweede Wereldoorlog / Bevrijding tot de politionele acties in Nederlands-Indië. Zo bevat het archief o.m. stukken over opleiding, bevordering, ontslag, maar ook sneuvelen en vermissing, ongevallen en onderscheidingen. De stukken zijn rubrieksgewijs geordend op eigentijds registratiekenmerk (agendanummer).
Archiefvorming
Geschiedenis van de archiefvormer
Over de geschiedenis van de Chef Personeel van de Luchtmachtstaf en voorgangers over de periode 1944-1948 is niets bekend. Wel is duidelijk dat dezen, zoals de benaming al aangeeft, zich bezig hield met de personeelsvoorziening en het personeelsbeheer van de Luchtmachtstaf.
Geschiedenis van het archiefbeheer
In het verleden - tussen 1946 en 1951 (zie inventarisnummer 655) - heeft vernietiging plaatsgevonden.
De verwerving van het archief
Het archief is krachtens bepalingen van de Archiefwet overgebracht.
Inhoud en structuur van het archief
05.01; 2.13
Selectie en vernietiging
In totaal is 14 meter bewerkt. 11,25 meter is voor bewaring aangewezen en is overgebracht naar het Nationaal Archief. 2,75 meter is voor vernietiging aangewezen. Hiervan is 1,75 meter na ontvangst van de benodigde machtiging van het Ministerie van Defensie, conform het rijksoverheidscontract, door Van Gansewinkel Nederland BV vernietigt. 1 meter betreft gerubriceerde te vernietigen archiefbescheiden. Deze bescheiden zijn geretourneerd naar de zorgdrager.
Als basis voor de bewerking dienden de volgende selectielijsten:
020 Selectielijst voor de neerslag van de handelingen op het taakgebied Defensie en het beleidsterrein Militair Materieel; vastgesteld Staatscourant 24 april 2007, nr. 79/pag. 11.
025 Selectielijst voor de neerslag van de handelingen van de minister van Defensie op het beleidsterrein Militair Personeel vanaf 1945; vastgesteld Staatscourant 6 maart 2006, nr. 46/pag. 8
050 Selectielijst voor de neerslag van de handelingen van de minister van Defensie op het beleidsterrein Militaire Operatiën voor de periode vanaf 1945; vastgesteld Staatscourant 15 juni 2005, nr. 113/pag. 14, rekening houdend met de rectificatie gepubliceerd in Staatscourant 4 juli 2005, nr. 126/pag. 20
Aanwijzingen voor de gebruiker
Openbaarheidsbeperkingen
Volledig openbaar.
Materiële beperkingen
Het archief kent geen beperkingen voor het raadplegen van stukken als gevolg van slechte materiële staat.
Aanvraaginstructie
Openbare archiefstukken kunnen online worden aangevraagd en gereserveerd. U kunt dit ook via de terminals in de studiezaal van het Nationaal Archief doen. Om te kunnen reserveren dient u de volgende stappen te volgen:
U maakt een profiel aan op www.gahetna.nl, en logt vervolgens in
Via de archiefinventaris (alleen de beschrijvingen met rode nummers) selecteert u het gewenste archiefstuk door op de knop 'Reserveren' te klikken
In het volgende scherm geeft u aan op welke dag u het archiefstuk wilt inzien
Indien u zich bevindt in de studiezaal en een tafelnummer heeft ontvangen kunt u dit nummer vermelden. Als u geen tafelnummer heeft kunt u tafelnummer 777 laten staan
Vervolgens bevestigt u uw reservering door deze te versturen.
Verwant materiaal
Beschikbaarheid van kopieën
De inventarisnummers van dit archief zijn niet in kopievorm beschikbaar.
Verwante archieven
In het verleden was er een duidelijke vermenging met het archief van de Administratieve Groep van de Luchtmachtstaf en voorgangers. Aangezien deze bestanden door het Ministerie van Defensie zijn gescheiden in een deel Administratieve Groep van de Luchtmachtstaf en een deel Chef Personeel van de Luchtmachtstaf, is besloten de bestanden conform te bewerken.
De bestanden van de Chef Personeel van de Luchtmachtstaf en de Administratieve Groep van de Luchtmachtstaf zijn echter niet los van elkaar te zien. Samen vormen ze een onmisbaar hoofdstuk in de geschiedenis van de opbouw van de Nederlandse luchtmacht.
Beschrijving van de series en archiefbestanddelen
- Toegangen, 001
  - Agenda's van ingekomen en uitgegane stukken., 1944 - 1949; div.nrs.; 8 pakken en 2 delen
    - 1944 aug. 18 - 1945 mrt. 21, 717
    - 1945 juli 18 - okt. 21, 718
    - 1946 mei 1 - dec. 31, 721
    - 1947 jan. 1 - mrt. 31, 722; deel
    - 1947 apr. 4 - 1948 feb. 26, 723
    - Afdeling P, 1948 - 1949, 730-731
      - 1948 feb. 11 - aug. 19, 730
      - 1948 aug. 19 - 1949 jan. 13, 731
    - Afdeling P3, 1948 - 1949, 727-729
      - 1948 feb. 27 - juli 26, 727
      - 1948 juli 27 - dec. 11, 728
      - 1948 dec. 12 - 1949 feb. 1, 729; deel
  - Register van uitgaande post over de periode 1945 nov. 22 - 1945 dec. 3., 719
  - Agenda's van ingekomen post., 1946 - 1948; div.nrs.; 3 delen
    - 1946 juni 16 - juli 21, 726
    - 1946 nov. 1 - 1947 mrt. 16, 725
    - 1946 juni 11 - 1948 okt. 31, 720
  - Agenda van de Stafofficier Administratieve Zaken (SOA) over de periode 1947 dec. 22 - 1948 feb. 10., 1947 - 1948; 724; 1 deel
- Algemene Zaken, 002
  - Algemeen, 002.01
    - 1945 - 1946, 3/11/1/45 - 5/6/1/45., 94; 1 omslag
    - 1945 - 1946, 16/42/3/46 - 23/175/2/46., 188; 1 pak
    - 1946, 23/179/3/46 - 27/26/1/46., 198; 1 pak
    - 1947, 19/196/1/47 - 20/879/3/47., 248; 1 omslag
    - 1948, 1/90/240/48 - 3/3/4/48., 339; 1 omslag
    - 1950, Kabinet 4040/49; diverse onderwerpen., 502; 1 omslag
    - Bundels met stukken betreffende de aanwezigheid in Nederlands Indië., 1946 - 1975; div.nrs.; 4 pakken, 21 omslagen en 1 stuk
      - Inhoudsopgave bundel 1 - 12 en proces verbaal van vernietiging van archief van de jaren 1947 - 1950, 1975, 691
      - Inhoudsopgave bundels 12B - 33G II, 1951, 664; stuk
      - Inhoudsopgave bundel 33G III - 101, 1951, 701
      - Inhoudsopgave bundel 111 A - H, 1949, 711
      - Inhoudsopgave bundel 112 A - V, 1949, 681
      - Bundel 1 - 7 Brieven, nota's en notulen, 1946 - 1950, 696; pak
      - Bundel 8A - 12 Toelaten beroepsofficieren en maandrapporten vliegvelden en onderdelen, 1950, 697; pak
      - Bundel 12B Cadetten Koninklijke Militaire Academie (KMA) Luchtmacht, 1949 - 1950, 676
      - Bundel 20C Begroting 1950, 1950, 675
      - Bundel 23 Exameneisen onderofficieren Koninklijk Nederlands Indisch Leger (KNIL), 1947, 674
      - Bundel 31 Eervol ontslag KNIL personeel, 1947 - 1951, 673
      - Bundel 32 Indisch personeel gedetacheerd, 1948 - 1950, 672
      - Bundel 33 Sterktestaten Militaire Luchtvaart Indonesië militair personeel, 1949 - 1950, 671
      - Bundel 33A Burgerpersoneel KNIL, 1949, 670
      - Bundel 33D Enquêtering Militair Luchtvaartpersoneel, 1950, 669
      - Bundel 33F Plaatsing KNIL personeel bij de Koninklijke Landmacht, 1950, 668
      - Bundel 33G Concept nummer 2: Uitgewerkte functionele samenstelling der Voorlopige Nederlandse Militaire Missie in Indonesië, 1950, 667
      - Bundel 33G I Nederlandse Militaire Missie in Indonesië, 1950, 666
      - Bundel 33G II Uitzending Militaire Missie Indonesië, 1950, 665
      - Bundel 33G III - 51B, 1950, 706; pak
      - Bundel 53D - 101, 1950, 707; pak
      - Bundel 111A Beoordelingen en beëdigingen in het ressort Borneo, Oost-Sumatra, Oost-Indonesië, Nieuw Guinea (BOING), 1949, 700
      - Bundel 111B Bundel memoranda betreffende uitzending naar de Nederlandse Militaire Missie in Indonesië en Liquidatie Missie, 1952 - 1953, 702
      - Bundel 111C Inkomende Beschikkingen, 1950, 703
      - Bundel 111D KNIL - Militaire Luchtvaart onderofficieren (lijsten Commissie Sjoerdsma), 1950 - 1951, 704
      - Bundel 111E Voormalig KNIL personeel, 1950 - 1951, 705
      - Bundel 111F Opgave onderscheidingen, 1948, 708
      - Bundel 111G Sterktestaten, 1949, 709
      - Bundel 111H Uitgebreid sterkteoverzicht, kort sterkteoverzicht, bezetting der diensten, vredessamenstelling beroepspersoneel, 1949, 710
      - Bundel 112 A - B Artillerie Verkennings Afdeling (ARVA), Beëdiging, beoordeling/bevordering, bewaking, 1946 - 1948, 685
      - Bundel 112 C - I Commissie beoordeling officieren, demobilisatie en Inlichtingendienst (C,D,I-1), 1947 - 1948, 690
      - Bundel 112 I - L Inlichtingsofficieren, inlichtingsrapporten, krijgstucht en Luchtstrijdkrachten hulp aan militairen luchtvaart, 1946 - 1949, 692
      - Bundel 112 O - P Officierscursus, Opkomst in dienst, Pensioengrondslagen, Personeel in Indonesië, Personeelspolitiek, 1946 - 1948, 694
      - Bundel 112 P - U Personeelsregistratie, Pools personeel, Raad van onderzoek, Uitrusting van de Luchtstrijdkrachten in Indonesië, 1946 - 1948, 695
      - Bundel 112 V Veiligheidsonderzoek en veiligheidsdienst, 1946 - 1948, 693
  - Detacheringen, 002.02
    - 1944, 1/1/1/44 - 1/11/2/44., 88; 1 omslag
  - Ongevallen, 002.03
    - 1951, 1/207/1/51 - 210/1/51., 593; 1 omslag
  - Registratiesysteem, 002.04
    - 1944, 1/1/1/44 - 3/10/2/44., 86; 1 omslag
    - 1946, 3/1/11/46 - 3/25/4/46., 183; 1 omslag
    - 1947, 23/1/15/47 - 23/27/4/47., 222; 1 omslag
    - 1949, 3/33/1/49., 381; 1 omslag
    - 1950, 3/3/15/50., 483; 1 omslag
    - 1975, Proces verbaal van vernietiging van archief uit de jaren 1946 - 1951., 655; 1 stuk
  - Commando Opleidingen Nederland, 002.05
    - 1946, 5/3/9/46 - 5/3/9/46., 178; 1 omslag
  - Burgerpersoneel, 002.06
    - 1944, 6/2/1/44 - 6/29/1/44., 82; 1 omslag
    - 1945, 6/31/1/45 - 6/31/2/45., 99; 1 omslag
    - 1946, 6/58/2/46 - 6/658/8/46., 166; 1 omslag
    - 1949, 6/2628/1/49., 379; 1 stuk
    - 1949, 13/510/1/49 - 13/632/1/49., 406; 1 omslag
    - 1950, 6/223/1/50 - 6/1035/2/50., 484; 1 omslag
    - 1951, 6/326/2/51., 594; 1 omslag
  - Verloven, 002.07
    - 1944, 7/1/1/44 - 7/5/1/44., 78; 1 omslag
  - Ceremoniële zaken, 002.08
    - 1944, 1/1/44 - 36/1/44., 47; 1 omslag
    - 1945, 8/58/1/45 - 8/93/14/45., 100; 1 omslag
    - 1945, 8/107/1/45 - 8/147/2/45., 95; 1 omslag
    - 1945, 8/180/2/45 - 8/389/1/45., 96; 1 omslag
    - 1946, 8/422/4/46 - 8/471/1/46., 168; 1 omslag
    - 1946, 28/500/1/46 - 28/556/10/46., 185; 1 omslag
    - 1947, 8/264/5/47 - 8/1149/1/47., 225; 1 pak
    - 1947, 8/1305/1/47 - 8/1442/1/47., 227; 1 omslag
    - 1948 - 1949, 8/206/1/48 - 8/1649/1/48., 338; 1 omslag
    - 1949, 8/274/1/50., 481; 1 omslag
    - 1949, 8/3378/1/49 - 8/3549/2/49., 374; 1 pak
    - 1949, 8/3575/1/49 - 8/4725/1/49., 375; 1 pak
    - 1949 - 1950, 8/10/1/50 - 8/1297/1/50., 474; 1 pak
    - 1949 - 1950, 8/3470/3/49 - 8/3470/333/50., 473; 1 omslag
    - 1950, 8/1/7/50 - 8/1/175/50., 504; 1 omslag
    - 1950, 8/34/1/50 - 8/439/1/50., 507; 1 omslag
    - 1951, 1/84/51 - 1/135/51., 596; 1 omslag
    - 1951, 132/1/50 - 682/1/51., 595; 1 pak
  - Toelagen, 002.09
    - 1947, 8/206/49/47., 230; 1 omslag
  - Laagvliegen, 002.10
    - 1947, 8/740/23/47 - 8/740/156/47., 231; 1 omslag
    - 1948, 8/1492/1/48 - 8/3143/1/48., 335; 1 pak
  - Excercitiereglement, 002.11
    - 1946, 9/21/2/46 - 9/21/4/46., 175; 1 omslag
    - 1950, 9/28/1/50., 501; 1 omslag
  - Onderscheidingen, 002.12
    - 1945, 10/6/3/45 - 10/92/1/45., 102; 1 pak
    - 1946, 10/4/1/46 - 10/188/3/46., 177; 1 omslag
    - 1947, 10/6/8/47 - 10/400/1/47., 232; 1 omslag
    - 1947 - 1948, 10/31/10/48 - 10/550/1/48., 337; 1 omslag
    - Koninklijke Besluiten betreffende het toekennen van ordetekenen aan individuen en onderdelen; ongenummerd., 1947 - 1948; 336; 1 omslag
    - 1949, 10/637/1/49 - 10/703/3/49., 376; 1 omslag
    - 1950, 10/1/1/50 - 10/115/1/50., 498; 1 omslag
    - 1950, 10/30/1/50 - 10/65/1/50., 500; 1 omslag
    - 1951, 10/53/3/51 - 10/192/1/51., 597; 1 omslag
  - Hulpverleningsdiensten, 002.13
    - 1946, 11/20/1/46 - 11/56/1/46., 172; 1 omslag
    - 1947, 11/68/12/47 - 11/154/1/47., 241; 1 omslag
    - 1947 - 1948, 11/177/1/48 - 11/254/1/48., 334; 1 omslag
    - 1949, 11/246/7/49 - 11/317/1/49., 377; 1 omslag
    - 1950, 11/11/2/50 - 11/96/1/50., 497; 1 omslag
  - Bevordering, benoeming, groot verlof onder de rang van tweede luitenant, 002.14
    - 1944, 12/1/1G/44 - 12/6/1G/44., 77; 1 omslag
    - 1945, 12/8/19/45 - 12/184/10/45., 103; 1 omslag
  - Bevordering, benoeming, groot verlof vanaf de rang van tweede luitenant, 002.15
    - 1947, 13/94/2/47 - 13/186/1/47., 244; 1 omslag
    - 1948, 13/305/2/48 - 13/337/1/48., 332; 1 omslag
    - 1950, 13/68/1/50., 493; 1 omslag
  - Intendance en cantinedienst, 002.16
    - 1944, 14/1/1/44., 76; 1 omslag
    - 1944 - 1945, 14/2/1/44 - 14/11/2/45., 104; 1 omslag
  - Geestelijke verzorging, 002.17
    - 1945 - 1946, 15/1/5/45 - 15/19/3/46., 182; 1 omslag
    - 1947, 15/19/5/47 - 15/37/1/47., 246; 1 omslag
    - 1948, 15/47/2/48 - 15/64/1/48., 331; 1 omslag
    - 1949, 15/73/1/49 - 15/74/1/49., 405; 1 omslag
  - Uitzending naar Nederlands-Indië, 002.18
    - 1947, 16/117/1/47 - 16/212/1/47., 247; 1 omslag
    - 1948, 16/188/7/48 - 16/262/2/48., 330; 1 omslag
    - 1949, 16/268/2/49 - 16/374/2/49., 404; 1 omslag
    - 1950, 16/28/1/50 - 16/74/1/50., 491; 1 omslag
    - 1950, 16/37/2/50 - 16/47/1/50., 492; 1 omslag
    - 1951, 1/1/51., 600; 1 omslag
    - 1951, 41/12/51 - 247/1/51., 599; 1 omslag
  - Financiën, 002.19
    - 1944, 17/1/1/44., 73; 1 omslag
    - 1945, 17/2/3/45 - 17/4/1/45., 107; 1 omslag
  - Begrotingen, 002.20
    - 1945, 18/2/1/45 - 18/3/4/46., 111; 1 omslag
  - Salarisvraagstukken, 002.21
    - 1945, 19/2/1/45., 114; 1 omslag
    - 1948, 19/664/1/48 - 19/1236/1/48., 328; 1 omslag
    - 1949, 19/1611/1/49 - 19/2261/1/49., 403; 1 omslag
  - Verzoek buitenlands verlof, 002.22
    - 1948, 20/1283/1/48., 327; 1 stuk
    - 1950, 20/312/1/50 - 20/401/1/50., 522; 1 omslag
  - Eervolle ontheffing uit functie, 002.23
    - 1945, 21/1/1/45 - 21/100/3/45., 115; 1 omslag
    - 1947, 21/1047; nummers 1-70., 237; 1 pak
    - 1947, 21/1047; nummers 71-150., 238; 1 pak
    - 1947, 21/1543/1/47., 234; 1 omslag
    - 1948, 21/3245/1/48., 321; 1 omslag
    - 1948, 21/3461/1/48., 319; 1 omslag
    - 1950, 8/2568/1/48 - 21/926/4/50., 519; 1 omslag
  - Gebouwen, 002.24
    - 1947, 22/12/3/47., 250; 1 omslag
    - 1948, 22/30/3/48 - 22/30/4/48., 320; 1 omslag
  - Personeel, bevordering en benoeming, 002.25
    - 1945, 23/2/2/45 - 23/71/1/45., 750; 1 omslag
    - 1948, 23/2549/2/48 - 23/2549/4/48., 307; 1 omslag
    - 1949, 23/2874/5/49 - 23/2874/7/49., 430; 1 omslag
    - 1950, 1/228/1/49 - 4/15/50., 509; 1 omslag
    - 1950, 4/15/50 - 4/16/50., 511; 1 omslag
  - Vergoeding van verhuiskosten en reiskosten, 002.26
    - 1945, 25/1/1/45 - 25/16/1/45., 118; 1 omslag
    - 1946, 25/51/1/46 - 25/62/2/46., 216; 1 omslag
    - 1949, 25/1967/1/49., 417; 1 omslag
    - 1950, 25/211/3/50 - 25/749/1/50., 515; 1 omslag
  - Verslagen, 002.27
    - 1947, 27/35/1/47 - 27/68/1/47., 257; 1 omslag
    - 1948, 27/64/3/48 - 27/186/3/48., 310; 1 pak
    - 1949, 27/201/1/49 - 27/321/1/49., 431; 1 pak
    - 1950, 27/1/1/50 - 27/109/1/50., 517; 1 omslag
- Bekendmakingen, 003
  - 1946, 1/1/1/46 - 1/3/1/46., 192; 1 omslag
- Commando Nederland, 004
  - 1945, 1/1/2/45 - 1/6/1/45., 154; 1 omslag
  - 1946, 1/7/3/46 - 6/78/1/46., 196; 1 omslag
  - 1947, 1/10/93/47 - 6/81/2/47., 261; 1 omslag
  - 1948, 3/48/2/48 - 4/800/1/48., 341; 1 omslag
- Confidentieel, 005
  - 1950, A/14/1/50., 645; 1 omslag
  - 1950, L17/2/50 - L34/1/50., 646; 1 omslag
- Geheim Archief, 006
  - 1947 - 1949, 127/49., 630; 1 pak
  - 1949, 1/49 - 125/49., 621; 1 pak
  - 1949, 4/49 - 126/49., 625; 1 pak
  - 1949, 21/49., 631; 1 pak
  - 1949, 131/49., 455; 1 omslag
  - 1949, 144/49 - 161/49., 616; 1 omslag
  - 1949, 177/49 - 439/49., 619; 1 pak
  - 1949, 440/49 - 506/49., 618; 1 pak
  - 1949, 510/49 - 569/49., 617; 1 pak
  - 1949, 576/49 - 735/49., 620; 1 pak
  - 1949, 736/49 - 925/49., 622; 1 pak
  - 1949, 929/49 - 1182/49., 623; 1 pak
  - 1949, 1184/49 - 1431/49., 624; 1 pak
  - 1950, 13/1/50 - 46/3/50., 640; 1 pak
  - 1950, 36/1/50 - 36/26/50., 654; 1 pak
  - 1950, 36/28/50 - 36/140/50., 653; 1 pak
  - 1950, 48/1/50 - 159/3/50., 641; 1 pak
  - 1950, 127/1/50 - 299/1/50., 642; 1 pak
  - 1950, 310/1/50 - 512/1/50., 643; 1 pak
  - 1950, 576/1/50, 952/1/50 en 1235/1/50., 644; 1 pak
  - 1950, T/2/1/50 - T/2/2/50; L/1/1/50 - L/13/1/50., 652; 1 omslag
  - Tactische aanwijzingen, 006.01
    - 1947 - 1948, 5/1/1/47 - 5/34/1/48., 635; 1 omslag
  - Begroting, 006.02
    - 1948, 6/1/1/48 - 6/11/2/48., 633; 1 pak
- Geheim Persoonlijk, 007
  - 1946 - 1947, 1/130/1/46 - 1/764/1/47., 611; 1 pak
  - 1946 - 1948, 1/31/1/46 - 2/166/1/48., 608; 1 pak
  - 1946 - 1948, 1/765/1/46 - 1/1405/1/48., 612; 1 pak
- Departement van Oorlog, 008
  - 1944, 1/1/1/44 - 1/1/2/44., 43; 1 omslag
- Detachement Militaire Luchtvaart Engeland, 009
  - 1946, 1/2/1/46 - 2/24/1/46., 194; 1 omslag
  - 1947, 2/80/1/47 - 2/82/2/47., 262; 1 omslag
  - Strafbevoegdheid, 009.01
    - 1945, 1/1/1/45 - 1/1/9/45., 148; 1 omslag
- Opleiding luchtmachtcadetten, 010
  - 1949, 4/49 - 107/49., 638; 1 pak
  - 1950, 31/1/50 - 56/1/50., 627; 1 pak
- Technische Zaken, 011
  - 1949, 2/49 - 56/49., 629; 1 pak
  - 1950, 1/1/50 - 38/1/50., 650; 1 omslag
- Intendance, 012
  - 1946, 1/27/5/46 - 1/31/10/46., 193; 1 omslag
  - 1946, 5/5/1/46 - 8/6/1/46., 199; 1 omslag
  - 1947 - 1949, 1/86/1/47 - 7/148/1/49., 345; 1 omslag
  - 1949, 1/296/11/49 - 1/737/2/49., 476; 1 omslag
  - 1949, 1/773/1/49 - 3/635/1/49., 416; 1 omslag
  - 1949, 3/664/2/49 - 3/699/1/49., 477; 1 omslag
  - 1949, 7/199/4/49 - 7/246/1/49., 478; 1 omslag
  - 1949, 9/247/1/49 - 9/382/1/49., 479; 1 omslag
  - 1950, 1/44/2/50 - 1/213/2/50., 559; 1 omslag
  - 1950, 5/3/1/50 - 5/5/1/50., 558; 1 omslag
  - 1950, 7/17/1/50 - 7/28/1/50., 557; 1 omslag
  - 1950, 9/1/50., 556; 1 omslag
- Koninklijk Nederlands Indisch Leger, 013
  - 1945, 1/2/2/45 - 4/2/1/45., 152; 1 omslag
  - 1946, 4/27/8/46 - 4/82/1/46., 197; 1 omslag
  - 1947, 4/93/1/47 - 4/152/1/47., 251; 1 pak
  - 1948, 1/12/35/48 - 4/183/1/48., 342; 1 omslag
- Luchtvaarttroepen, 014
  - 1946, 6/2/3/46 - 6/52/6/46., 208; 1 omslag
  - 1946, 7/24/16/45 - 8/16/4/46., 141; 1 omslag
  - Vliegen en vliegtuigen, 014.01
    - 1947, 6/70/3/47 - 6/103/1/47., 265; 1 omslag
    - 1947, 6/70/18/48 - 6/110/7/48., 344; 1 omslag
    - 1949, 6/70/28/49., 475; 1 omslag
  - Verbinding met Nederlands Indië, 014.02
    - 1946, 1/11/46 - 36/1/46., 140; 1 omslag
- Luchtmachttransportdienst, 015
  - 1944, 1/1/1/44 - 6/5/1/44., 52; 1 omslag
  - 1945, 2/5/1/45 - 9/1/14/45., 150; 1 omslag
- Medische Dienst, 016
  - 1946, 2/7/1/46 - 4/11/1/46., 195; 1 omslag
  - 1947, 1/17/1/47 - 4/63/1/47., 270; 1 omslag
  - 1948, 1/54/2/48 - 4/26/2/48., 391; 1 omslag
  - Keuring beroeps, 016.01
    - 1950, 94/50., 531; 1 omslag
  - Ontslag wegens gebreken, 016.02
    - 1945, 3/5/1/45 - 3/9/17/45., 155; 1 omslag
    - 1948, 3/107/2/48 - 3/1351/2/48., 343; 1 pak
    - 1949, 3/168/3/49 - 3/3473/2/49., 407; 1 pak
    - 1949, 3/3501/1/49 - 3/4288/1/49., 408; 1 pak
    - 1950, 3/17/1/50 - 3/1180/1/50., 530; 1 omslag
    - 1951, 2/306/1/51., 607; 1 omslag
    - 1951, 3/P2/24/93/51 - 3/P2/713/1/51., 589; 1 pak
  - Controle op achtergebleven ziek personeel, 016.03
    - 1950, 4/3/3/50., 532; 1 omslag
- Meteorologische Dienst, 017
  - 1945, 1/1/1/45 - 5/11/3/45., 161; 1 omslag
  - 1945 - 1946, 1/11/5/46 - 5/42/1/46., 190; 1 omslag
  - 1947 - 1948, 5/62/1/47 - 3/17/1/47; tevens AZ27/187/1/48 en KNIL 4/154/1/48., 269; 1 omslag
  - 1948, 3/191/48., 311; 1 omslag
- Orders van Blijvende aard, 018
  - 1946, 1/1/1/46 - 1/12/1/46., 136; 1 omslag
  - 1947, 1/13/1/47 - 1/36/1/47., 289; 1 omslag
  - 1948, 1/24/3/48 - 1/111/1/48., 388; 1 omslag
  - 1948, 1/35/3/48 - 1/150/1/48., 389; 1 omslag
  - 1948, 1/40/1/48 - 1/65/1/48; KNIL., 387; 1 omslag
  - 1949, OB 1 (151-170), BOB II (1-7), KNIL 4 (176-277)., 470; 1 omslag
  - 1949 - 1950, 9/2/1/49 - 1/2/1/50., 412; 1 omslag
  - 1950, 1/1/1/50 - 8/35/2/50., 533; 1 omslag
- Opkomst Depots, 019
  - 1945, 4/1/9/45 - 9/1/2/45., 157; 1 omslag
  - 1946, 4/1/14/46 - 4/24/1/46., 212; 1 omslag
- Opleiding grondpersoneel, 020
  - 1945, 1/4/3/45 - 1/34/1/45., 158; 1 omslag
  - 1946, 1/61/1/46 - 2/189/1/46., 210; 1 omslag
  - 1947, 1/77/1/47 - 2/671/2/47., 271; 1 pak
  - 1949, 2/159/669/49 - 2/190/667/49., 409; 1 omslag
  - 1949, 2/785/30/49 - 2/1845/1/49., 410; 1 pak
  - 1950, 2/190/1/50 - 2/190/67/50., 561; 1 omslag
  - Beoordelingen, 020.01
    - 1950, 2/22/1/50 - 2/652/1/50., 527; 1 pak
    - 1950, 42/1/50 - 257/1/50., 528; 1 pak
    - 1951, 2/280/1/51 - 2/622/1/51., 590; 1 pak
- Opleiding vliegend personeel, 021
  - 1945, 2/1/2/45 - 3/1/4/46., 159; 1 omslag
  - 1947, 1/74/1/47 - 1/83/6/47., 266; 1 omslag
  - Verslagen, rapporten en instructies, 021.01
    - 1946, 57/1/46 - 63/1/46., 207; 1 omslag
    - 1948, 1/87/1/48., 312; 1 omslag
    - 1948, 1/92/1/48 - 1/104/1/48., 314; 1 omslag
    - 1949, 1/105/1/49 - 1/125/1/49., 411; 1 omslag
    - 1950, 1/1/2/50 - 1/30/1/50., 566; 1 omslag
  - Vliegeropleiding, 021.02
    - 1948, 2/396/19/48., 315; 1 omslag
- Overlijden, verbandakten, 022
  - 1946, PL 1 - PL 4., 189; 1 omslag
  - 1950, PZ/52/1/50 - PZ/189/1/50., 539; 1 omslag
  - 1951, PZ/299/7/51 - PZ/145/8/51., 615; 1 pak
  - 1951, PZ/309/1/51 - PZ/1494/1/51., 614; 1 pak
  - Gesneuvelden, tevens vermisten en gewonden, 022.01
    - 1950, 3/3/1/50 - 3/135/1/50., 540; 1 omslag
    - 1950, 40/1/50., 541; 1 omslag
- Personeel Luchtmacht, 023
  - Vermisten, 023.01
    - 1945, 3/56/1/45 - 3/59/1/45., 125; 1 omslag
    - 1948, 3/219/1/48 - 3/452/1/48., 316; 1 omslag
    - 1949, 3/479/1/49 - 3/1033/1/49., 420; 1 omslag
  - Verlenging, ontslag en tijdelijke bevordering/overplaatsing, 023.02
    - 1950, 5/24/149/50., 488; 1 omslag
  - Overgave en indeling, 023.03
    - 1945, 6/17/1/45 - 6/23/2/45., 145; 1 omslag
  - Opleiding, detachering en ontslag, 023.04
    - 1944, 0901/1/44 - 1291/3/44., 31; 1 pak
    - 1946, 10/14/1/46., 204; 1 omslag
    - 1948, 10/2106/1/48., 364; 1 omslag
- Personeelsmutaties, 024
  - 1945, 1/101/18/45 - 3/10/3/45., 163; 1 omslag
  - 1946, 2/38/3-6/46 - 2/392/2/46., 205; 1 omslag
  - Onderhouden vliegvaardigheid, 024.01
    - 1946 - 1947, 1/309/64/47 - 1/334/1/47., 280; 1 omslag
    - 1947, 1/174/1/47., 273; 1 omslag
  - Overlijden, vermissing, ziek en gewond, 024.02
    - 1947, 3/69/12/47 - 3/191/1/47., 279; 1 omslag
  - Beroepsofficieren en reserve-officieren, 024.03
    - 1947, 4/307/4/47 - 4/817/4/47., 275; 1 omslag
    - 1948, 4/150/15/48., 361; 1 omslag
  - Bezetting en mutaties, 024.04
    - 1947, 5/630/438/47 - 5/1923/1/47., 277; 1 pak
- Regelingen, 025
  - 1943 - 1944, 6/2/1/43 - 6/2/6/44., 56; 1 omslag
  - 1944, 3/1/1/44 - 4/23/2/44., 92; 1 omslag
  - Aanmelding; uitvoering, 025.01
    - 1950, 152/1/50 - 207/1/50., 562; 1 omslag
  - Recrutering, 025.02
    - 1944 - 1945, 5/1/1/44 - 5/3/2/45., 64; 1 omslag
- Richtlijnen voor het in werkelijke dienst treden, 026
  - Vrijwilligers voor de opleiding tot vlieger, 026.01
    - 1945, 4/32/1/45 - 6/4/2/45., 165; 1 omslag
    - 1946 - 1947, 4/70/5/46 - 4/442/1/46., 211; 1 omslag
    - 1947, 4/442/2/47 - 4/534/27/47., 347; 1 omslag
    - 1948, 4/593/1/48 - 4/781/2/48., 367; 1 omslag
    - 1949, 4/1089/1/49., 465; 1 omslag
    - 1951, 127/1/51 - 181/1/51., 580; 1 omslag
- Staf, 027
  - Algemeen, 027.01
    - 1944, 1/1/19/44 - 5/2/1G/44., 46; 1 omslag
    - 1945, 1/1/G/45 - 7/4/1G/45., 186; 1 omslag
    - 1946, 1/18/23/46 - 7/81/1/46., 200; 1 pak
    - 1946, 24/11/46 - 24/118/46., 217; 1 pak
    - 1946 - 1947, 5(13)/5/46 - 9/101/1/47., 255; 1 omslag
    - 1947, 12/3/17/47 - 17/4/1/47., 288; 1 omslag
    - 1948, 6/6/46/48 - 7/168/1/48., 366; 1 omslag
    - 1949, 6/6/47/49 - 14/68/27/49., 472; 1 omslag
  - Opleidingen, 027.02
    - 1947, 6/22/5/47 - 6/68/1/47., 350; 1 omslag